# 请教下房地产开发企业现金流量表中的“支付给职工以及为职工支付的现金”项目

提问人：clx90 时间：2018-06-05 11:31:28
请教下房地产开发企业现金流量表中的“支付给职工以及为职工支付的现金”项目含不含计入开发成本的工资、单位负担的五险一金以及职工福利，还是说这部分要记入到购买商品、接受劳务支付的现金，因为这个到时候算是存货的成本

回答人：chenyiwei
房地产开发企业现金流量表中的“支付给职工以及为职工支付的现金”项目应包含计入开发成本的工资、单位负担的五险一金以及职工福利。这与制造业企业计入产品成本的职工薪酬是一个道理。